臺灣高雄地方法院交通事件裁定　　　　　　　　　　九十三年度交聲字第二八六號
　　原處分機關　高雄市政府交通局交通事件裁決處
　　異　議　人　甲○○
右受處分人因違反道路交通管理處罰條例案件，對於高雄市政府交通局交通事件裁決
處民國九十三年五月二十六日高市府交裁字第裁三二─Ｚ000000000號之處
分聲明異議，本院裁定如左：
        主  文
異議駁回。
        理  由
一、異議意旨略以：異議人甲○○於九十三年二月十一日凌晨二時十六分許，駕駛車
    號Ｊ二—九九五七號自用小客車，在高雄市○○○路二六八號前，與廖川賢發生
    車禍，伊配合到場處理之警員指示，前往派出接受調查，並接受酒精濃度測試，
    並未拒絕接受酒精濃度測試，為此提出聲明異議，請求撤銷吊銷駕駛執照之處分
    云云。
二、按汽車駕駛人，駕駛汽車經測試檢定有左列情形之一者，處新臺幣一萬五千元以
    上六萬元以下罰鍰，並當場移置保管其車輛及吊扣其駕駛執照一年；因而肇事致
    人受傷者，並吊扣其駕駛執照二年；致人重傷或死亡者，吊銷其駕駛執照，並不
    得再考領：（一）酒精濃度超過規定標準。（二）吸食毒品、迷幻藥、麻醉藥品
    及其相類似之管制藥品。汽車駕駛人拒絕接受第一項測試之檢定者，處新臺幣六
    萬元罰鍰，並當場移置保管其車輛及吊銷其駕駛執照；如肇事致人重傷或死亡者
    ，吊銷其駕駛執照，並不得再考領，道路交通管理處罰條例第三十五條第一項、
    第三項分別定有明文。又按汽車駕駛人曾依第三十五條第三項前段之規定吊銷駕
    駛執照者，三年內不得考領駕駛執照，同條例第六十七條第二項亦定有明文。
三、經查：
（一）異議人甲○○於九十三年二月十一日凌晨二時十六分許，駕駛車號Ｊ二—九九
      五七號自用小客車，在高雄市○○○路二六八號前，與廖川賢發生車禍，到場
      處理之警員廖金寶發現異議人身上散發出酒味，要求對異議人進行酒精濃度測
      試，異議人當場拒絕等情，業據證人廖金寶到庭結證屬實（見本院九十三年七
      月二十三日、八月十三日訊問筆錄），且警員於九十三年二月十一日，在路上
      現場要求異議人接受呼氣酒精濃度測試，異議人當場拒絕不願意配合等情，亦
      經異議人於本院訊問時自承無訛（見本院九十三年七月二十三日訊問筆錄），
      並有高雄市政府警察局高市警刑字第Ｂ00000000號舉發違反道路交通
      管理事件通知影本一紙在卷可憑，是上開事實，應可認定。
（二）異議人於本院訊問時雖辯稱：當時警員要求伊接受酒精測試時，伊表示身體不
      舒服、頭痛，要求回派出所再接受測試云云。然依證人廖金寶到庭結證稱：伊
      據報前往現場處理時，異議人之身體狀況很好，伊要求異議人接受酒精濃度測
      試時，異議人只表示不想吹，並沒有說為何不想吹，異議人也沒有表示伊人不
      舒服等語（見本院九十三年八月十三日訊問筆錄），顯與異議人所辯情節相歧
      。再佐以異議人於本院訊問時辯稱：（問：如何與警員到派出所？）伊不知道
      ，當時伊已經不知道人云云（見本院九十三年八月十三日訊問筆錄），卻又能
      記憶前述所辯情詞，亦與常理有違，足見異議人所辯，委不足取。
（三）綜上所述，異議人為駕駛人，確有於本件舉發時、地拒絕接受酒精濃度測試檢
      定之行為，原處分機關依道路交通管理處罰條例第三十五條第三項前段、第六
      十七條第二項規定裁處異議人罰鍰六萬元，並吊銷其駕駛執照，三年內禁考，
      核無違誤。本件異議為無理由，應依道路交通案件處理辦法第十九條，裁定予
      駁回。
四、依道路交通案件處理辦法第十九條，裁定如主文。
中      華      民      國      九十三      年    八    月    三十一    日
                                臺灣高雄地方法院交通法庭
                                    法  官  蘇雅慧
右正本證明與原本無異。
如不服本裁定，應於裁定送達後五日內，向本院提出抗告狀。
                                    書記官  陳威志
中    華    民    國      九十三      年      八      月     三十一     日
